【裁判字號】    89,上訴,258
【裁判日期】    890928
【裁判案由】    違反毒品危害防制條例
【裁判全文】
臺灣高等法院高雄分院刑事判決                    八十九年度上訴字第二五八號
    上  訴  人
    即  被  告  甲○○
右上訴人因毒品危害防制條例案件，不服臺灣高雄地方法院八十八年度訴字第一八六
０號中華民國八十八年十二月二十一日第一審判決（起訴案號：臺灣高雄地方法院檢
察署八十八年度偵緝字第一二二一號、八十八年度偵字第一五０五八號、八十八年度
毒偵字第八五號。併辦案號：同署八十九年度毒偵字第三三五三號），提起上訴，本
院判決如左：
      主      文
原判決撤銷。
甲○○連續施用第一級毒品，處有期徒刑玖月。海洛因壹包（驗後淨重０‧二五公克
）、針筒支、止血條壹條均沒收銷燬之；又連續施用第二級毒品，有處有期徒刑陸
月。安非他命壹包（驗後毛重二‧二八公克）沒收銷燬之。應執行有期徒刑壹年，海
洛因壹包（驗後淨重０‧二五公克）、針筒支、止血條壹條、安非他命壹包（驗後
毛重二‧二八公克）均沒收銷燬之。
     事      實
一、甲○○前因施用毒品案件，經依臺灣高雄地方法院八十七年度毒聲字第二二五六
    號裁定送觀察、勒戒後，無繼續施用毒品之傾向，由臺灣高雄地方法院檢察署檢
    察官於民國八十七年九月三十日以八十七年度偵字第一五三四五號不起訴處分確
    定。竟又基於施用第一級毒品海洛因之概括犯意，自八十七年十二月底起至八十
    八年七月二十九日止，在高雄市○○區○○街二二號，以將第一級毒品海洛因攙
    入食鹽水中，使用針筒注射之方式，連續施用第一級毒品海洛因多次，並另基於
    施用第二級毒品安非他命之概括犯意，於前揭時、地，以將第二級毒品安非他命
    置於鋁箔紙上用火燒烤，吸食所產生煙氣之方式，連續施用第二級毒品安非他命
    多次。嗣分別於八十八年四月八日上午五時許、八十八年五月十八日上午七時二
    十分許、八十八年七月二十九日下午二時五十分許，在高雄市○○區○○街二二
    號、高雄市○○區○○路與楠梓路口、高雄市苓雅區○○○路三三四號前為警查
    獲，並扣得第一級毒品海洛因一包（淨重零點二五公克）、針筒三支，止血帶一
    條。又自八十九年四月廿九日起至同年五月五日止，基於同前施用第一、二級毒
    品之概括犯意，連續在高雄市○○區○○路二三九巷十五之三號住處，多次分別
    施用海洛因、安非他命。八十九年五月六日十二時卅分許，在高雄市前金區中正
    四硌一四三號前，為警查獲，並扣得安非他命一包（驗後毛重二‧二八公克）。
    經依臺灣高雄地方法院八十八年度毒聲字第四０八八號裁定送觀察、勒戒後，有
    繼續施用毒品之傾向。
二、案經高雄市政府警察局及該局楠梓分局、新興分局移請臺灣高雄地方法院檢察署
    檢察官偵查起訴及移送併辦。
      理      由
一、右開事實，業據上訴人即被告甲○○分別於警訊、偵查中、原審及本院供承不諱
    ，並有扣案之海洛因一包（驗後淨重０‧二五公克）、安非他命一包（驗後毛重
    二‧二八公克）、針筒三支、止血帶一條可資佐證。又被告於八十八年四月八日
    、五月十八日、七月廿九日及八十九年五月六日為警查獲後，經採其尿送驗結果
    ，均呈甲基安非他命及嗎啡陽性反應，有台南縣衛生局八十八年四月十五日尿液
    檢驗成績書、高雄市立凱旋醫院八十八年六月四日高市凱醫檢字第００一六五號
    煙毒尿液檢驗成績書、高雄市政府衛生局八十八年八月七日高衛試煙字第Ｘ－七
    八號煙毒尿液檢驗成績書、高雄市立凱旋醫院八十九年五月廿六日高市凱醫檢字
    第００六一五號煙毒尿液檢驗成績書影本各一紙在卷可稽。且扣案之白色粉末一
    包，經送請法務部調查局檢驗結果，係海洛因，淨重零點二五公克，亦有該局八
    十八年八月十七日鑑定通知書可憑。另扣案之晶體經送高雄醫學院附設中和紀念
    醫院檢驗結果，確係安非他命，毛重二‧二八公克，復有該院八十九年八月廿九
    日編號Ｈ0000000號檢驗報告單一紙在卷可考。本件事證明確，被告之犯
    行，堪以認定。
二、又被告前因施用毒品案件，經依臺灣高雄地方法院八十七年度毒聲字第二二五六
    號裁定觀察、勒戒後，認無繼續施用毒品之傾向，而由臺灣高雄地方法院檢察署
    檢察官於八十七年九月三十日以八十七年度偵字第一五三四五號不起訴處分確定
    ，有不起訴處分書一份在卷足憑。其於五年內再犯毒品危害防制條例第十條之罪
    ，經裁定送觀察、勒戒，認有繼續施用毒品傾向，亦有臺灣高雄地方法院八十八
    年度毒聲字第四０八八號裁定及臺灣高雄看守所附設勒戒處所八十八年八月六日
    高所正戒勒字第三二九八號函送之證明書一份可按。事證明確，應予依法論科。
三、核被告甲○○所為，係犯毒品危害防制條例第十條第一項之施用第一級毒品罪、
    同條第二項之施用第二級毒品罪。其非法持有第一級、第二級毒品之低度行為，
    應分別為施用第一級、第二級毒品之高度行為吸收，均不另論罪。又其先後多次
    施用第一級、第二級毒品之行為，時間緊接，所犯係構成要件相同之罪，顯均係
    基於概括犯意反覆為之，應各依連續犯之規定，論以一罪。又其所犯上開二罪，
    犯意各別，行為互異，應予分論併罰。又被告移送併辦部分即八十九年四月廿九
    日起至同年五月五日止施用第一、二級毒品之行為，與起訴事實具有連續犯關係
    ，係裁判上一罪，為起訴效力所及，本院自得一併審理。
四、原審予以被告論科，固非無見，惟查被告移送併辦施用第一、二級毒品行為，與
    起訴事實具有連續犯關係，係裁判上一罪，為起訴效力所及，自應一併審理，原
    審未及審酌，自有未合。被告上訴意旨，指摘原判決量刑過重不當，固無足取，
    然原判決既有上述可議，自應由本院將原判決撤銷。審酌被告甫於八十七年九月
    間執行觀察、勒戒處分，經評定為無繼續施用毒品傾向而獲不起訴處分在案，其
    於觀察、勒戒後仍再次施用毒品，顯見意志不堅，惟念其犯後坦承犯行，及施用
    毒品係戕害自身之行為，尚無害及他人等一切情狀，各量處如主文所示之刑，並
    定其應執行之刑。扣案之海洛因一包（淨重零點二五公克）、安非他命一包（驗
    後毛重二‧二八公克）均係毒品，針筒三支，止血帶一條，為施用毒品（尚非專
    供施用毒品之用途）之器具，業據被告供承在卷，均依法宣告沒收併銷燬之。至
    於送驗耗損之海洛因、安非他命部分，既已滅失不存在，自無宣告沒收銷燬之必
    要，併此明。
據上論斷，應依刑事訴訟法第三百六十九條第一項前段、第三百六十四條、第二百九
十九條第一項前段，毒品危害防制條例第十條第一項、第二項、第二十條第三項前段
、第十八條第一項前段，刑法第十一條、第五十六條、第五十一條第五款、第九款，
判決如主文。
本案經檢察官羅正平到庭執行職務。
中    華    民    國     八十九     年       九       月     二十八     日
                              臺灣高等法院高雄分院刑事第三庭
                                  審判長法官  莊秋桃
                                        法官  魏式璧
                                        法官  謝宏宗
右正本證明與原本無異。
施用安非他命部分，不得上訴。
施用海洛因部分，如不服本判決，應於判決送達後十日內向本院提出上訴狀，其未
述理由者並應於提出上訴狀後十日內向本院補提理由書（應附繕本)。
                                      書記官  陳靖華
中    華    民    國     八十九     年       九       月     二十九     日
附錄  本判決論罪科刑法條：
毒品危害防制條例第十條第一項、第二項
施用第一級毒品者，處六月以上五年以下有期徒刑。
施用第二級毒品者，處三年以下有期徒刑。
                                                                        Ａ


司法院資訊處製作；財團法人民間司法改革基金會備份。
